【裁判字號】    99,上易,2467
【裁判日期】    991130
【裁判案由】    竊盜
【裁判全文】
臺灣高等法院刑事判決                99年度上易字第2467號
上  訴  人
即  被  告  黃友聰
上列上訴人即被告因竊盜案件，不服臺灣士林地方法院99年度易
字第278 號，中華民國99年9 月20日第一審判決（起訴案號：臺
灣士林地方法院檢察署99年度偵字第11852 號），提起上訴，本
院判決如下：
    主  文
上訴駁回。
    理  由
一、按不服地方法院之第一審判決而上訴者，應向管轄第二審之
    高等法院為之；上訴書狀應敘述具體理由；上訴書狀未敘述
    上訴理由者，應於上訴期間屆滿後20日內補提理由書於原審
    法院，逾期未補提者，原審法院應定期間先命補正；第二審
    法院認為上訴書狀未敘述理由或上訴有第362 條前段之情形
    者，應以判決駁回之，但其情形可以補正而未經原審法院命
    其補正者，審判長應定期間先命補正，刑事訴訟法第361 條
    、第367 條分別定有明文。所謂不服第一審判決之具體理由
    ，必係依據卷內既有訴訟資料或提出新事證，指摘或表明第
    一審判決有何採證認事、用法或量刑等足以影響判決本旨之
    不當或違法，而構成應予撤銷之具體事由，始克當之（例如
    ：依憑證據法則具體指出所採證據何以不具證據能力，或依
    憑卷證資料明確指出所為證據證明力之判斷如何違背經驗、
    論理法則）；倘僅泛言原判決認定事實錯誤、違背法令、量
    刑失之過重或輕縱，而未依上揭意旨指出具體事由，或形式
    上雖已指出具體事由，然該事由縱使屬實，亦不足以認為原
    判決有何不當或違法者（例如：對不具有調查必要性之證據
    ，法院未依聲請調查亦未說明理由，或援用證據不當，但除
    去該證據仍應為同一事實認定），皆難謂係具體理由，俾與
    第二審上訴制度旨在請求第二審法院撤銷、變更第一審不當
    或違法之判決，以實現個案救濟之立法目的相契合，並節制
    濫行上訴（最高法院97年度台上字第892 號判決參照）。是
    上訴人之上訴書狀或補提之上訴理由書雖有敘述上訴理由，
    惟未具體敘述第一審判決有何違法或不當之情形，即與未敘
    述具體理由無異，其所為之上訴即不符合法定之要件。
二、又刑事審判旨在實現刑罰權之分配的正義，故法院對於有罪
    被告之科刑，應符合罪刑相當之原則，使輕重得宜，罰當其
    罪，以契合社會之法律感情，此所以刑法第57條明定科刑時
    應審酌一切情狀，尤應注意該條所列10款事項以為科刑輕重
    之標準，俾使法院就個案之量刑，能斟酌至當。而「量刑輕
    重係屬事實審法院得依職權自由裁量之事項，苟已斟酌刑法
    第57條各款所列情狀而未逾越法定刑度，不得遽指為違法」
    （最高法院72年度台上字第6696號判例參照）。
三、經查：上訴人即被告黃友聰經原審審理結果，認其基於意圖
    為自己不法所有之犯意，於民國99年7 月3 日夜間8 、9 時
    許，至臺北市○○區○○路48巷6 號2 樓米嘉駿住處，趁無
    人在家之際，自氣窗侵入有人居住之住宅，進入屋內竊取米
    嘉駿所有名牌手錶8 只、相機1 台、背包4 個、名牌鋼筆12
    支等物（總價值合計約新臺幣443 萬元），得手後離去。而
    本件竊盜犯行業經被告於警詢、偵查、原審及本院審理羈押
    與否時，均坦承不諱（見偵查卷第10頁至第13頁、第61頁至
    第62頁、原審卷第10頁背面至第12頁、本院99年11月3 日訊
    問筆錄），核與告訴人即被害人米嘉駿於警詢時指述之情節
    相符（見偵查卷第14頁至第17頁），復有臺北市政府警察局
    士林分局翠山派出所受理刑事案件報案三聯單在卷可稽（見
    偵查卷第20頁）。又被告為警查獲時所扣得之手錶6 只、相
    機1 台、背包4 個、名牌鋼筆12支等物，嗣經告訴人米嘉駿
    確認無誤後領回，亦有臺北市政府警察局刑事警察大隊扣押
    物品目錄表2 份、贓物照片21幀、贓物認領保管單（見偵查
    卷第23頁、第30頁、第25頁至第26頁、第32頁至第40頁、第
    18頁），足認被告之自白具有任意性且與事實相符，應堪採
    信。原審法院因認被告於夜間踰越氣窗侵入該住宅行竊，係
    犯刑法第321 條第1 項第1 款、第2 款之踰越安全設備於夜
    間侵入住宅竊盜罪，同時審酌被告本件犯行，其以夜間侵入
    住宅及踰越安全設備等為竊盜手段，侵害民眾居住安寧及生
    命財產安全，所竊取之名牌手錶、相機、背包、鋼筆等物品
    價值非微，對告訴人米嘉駿所生之損害不輕，正值壯年竟不
    思循正途圖謀生計，欲不勞而獲竊取他人財物變賣，犯後坦
    承罪行態度良好，所竊大部分財物已返還告訴人，惟仍有部
    分已變現花用，兼衡其犯罪之動機、目的、智識程度及生活
    狀況等一切情狀，並參酌公訴人之求刑，量處有期徒刑一年
    二月，另被告自承行竊時所使用之手套1 副業已滅失，故不
    予宣告沒收，原審法院之論罪科刑顯已斟酌刑法第57條各款
    所列情狀而未逾越法定刑度，量刑亦難認有失衡之處，自不
    得遽指為違法。本件被告於99年10月14日先向臺灣臺北看守
    所提出上訴狀，嗣於99年11月3 日本院召開羈押審理庭時，
    訊問被告對於檢察官之上訴有何意見，被告僅答稱：已當庭
    認罪且主動交出贓物，已變賣之手錶價值不高，行為當時並
    非蓄意，僅係臨時起意，願意和解，只是沒錢等語（見本院
    99年11月3日訊問筆錄），迨於99年11月9 日臺灣板橋地方法
    院就被告所涉犯之另案為審理時，被告當庭表示對於本案不
    服（即本院99年度上易字第2467號），欲提起上訴等語，本
    院旋於99年11月12日裁定命被告應於收受裁定後五日內補正
    上訴理由，惟被告早於99年11月18日即收受該裁定，迄今仍
    未補正，此有上訴狀、本院99年11月3 日訊問筆錄、臺灣板
    橋地方法院99年11月9 日訊問筆錄、本院99年度上易字第24
    67號裁定、送達證書各1 份在卷可稽。查被告前於99年10月
    14日所提之上訴狀，既未敘明上訴理由，復經本院裁定命其
    補正而未補正，足見其並未依據卷內既有訴訟資料或提出新
    事證，指摘或表明第一審判決有何採證、認事用法或量刑等
    足以影響判決本旨之不當或違法，而構成應予撤銷之具體事
    由。依諸上開說明，本件上訴顯無具體理由而不合法定程式
    ，應予駁回，並不經言詞辯論為之。
四、據上論結，應依刑事訴訟法第367 條前段、第372 條判決如
    主文。
中    華    民    國    99    年    11    月    30    日
                  刑事第四庭  審判長法  官  陳筱珮
                                    法  官  陳玉雲
                                    法  官  邱滋杉
以上正本證明與原本無異。
不得上訴。
                                    書記官  劉貞達
中    華    民    國    99    年    11    月    30    日

司法院資訊處製作；財團法人民間司法改革基金會備份。
